【裁判字號】    98,簡上,13
【裁判日期】    980430
【裁判案由】    違反野生動物保育法
【裁判全文】
臺灣雲林地方法院刑事判決              98年度簡上字第13號
上  訴  人
即  被  告  甲○
上列上訴人即被告因違反野生動物保育法案件，不服本院97年度
港簡字第294 號，中華民國97年12月31日第一審判決（起訴案號
：臺灣雲林地方法院檢察署97年度偵字第4403號），提起上訴，
本院管轄之第二審合議庭判決如下：
    主  文
上訴駁回。
甲○緩刑貳年，緩刑期間付保護管束。
    事實及理由
一、本案經本院審理結果，認原審以上訴人即被告甲○所為係犯
    野生動物保育法第40條第2 款之非法買賣珍貴稀有野生動物
    產製品罪，判處有期徒刑6 月，並諭知易科罰金之折算標準
    ，核其認事用法及量刑均無不當，應予維持，並引用原審判
    決書記載之事實、證據及理由（如附件）。
二、被告上訴意旨略以：被告犯後態度良好，甚有悔意，且本案
    所犯情節、損害均屬輕微，加上被告罹患慢性妄想型精神分
    裂症，謀生不易，沒有能力易科罰金，請求能從輕量刑，並
    給予緩刑之機會等語。惟按量刑輕重，係屬事實審法院得依
    職權自由裁量之事項，苟已斟酌刑法第57條所列各款事由及
    一切情狀，而無顯然欠缺妥當性或違法之處，上級審法院對
    於下級審法院職權之行使，自應予以尊重，尚難僅為調整刑
    度而任意改判，況本件被告所犯為野生動物保育法第40條第
    2 款之非法買賣珍貴稀有野生動物產製品罪，原審量處有期
    徒刑6 月，已屬法定最低刑度，本無量刑過重之情事可言，
    被告以請求輕判為由提起上訴，並無理由。
三、末查被告前未曾因故意犯罪受有期徒刑以上刑之宣告，有卷
    附臺灣高等法院被告前案紀錄表可參，其患有慢性妄想型精
    神分裂症（尚無因此致不能辨識其行為違法或欠缺依其辨識
    而行為之能力；其辨識行為違法或依其辨識而行為之能力，
    亦無顯著減低之情形），自民國91年10月22日起，陸續至醫
    院門診治療，目前仍有殘餘症狀，社會職業功能受損等情，
    有國立臺灣大學醫學院附設醫院雲林分院98年1 月10日診斷
    證明書1 紙在卷足憑，此次因一時失慮致罹此罪，犯後坦承
    犯行、已知悔悟，經此刑之宣告，當知所警惕，信無再犯之
    虞，故認對被告所宣告之刑，以暫不執行為適當，爰諭知緩
    刑2 年。另為使被告有正確之法治及保育觀念，併依刑法第
    93條第1 項之規定，諭知於緩刑期間付保護管束，期藉由觀
    護人之專業輔導，濟其不足，以啟自新。
據上論斷，應依刑事訴訟法第455 條之1 第3 項、第373 條、第
368 條，刑法第74條第1 項第1 款、第93條第1 項，判決如主文
。
本案經檢察官乙○○到庭執行職務。
中    華    民    國    98    年    4     月    30    日
                  刑事第四庭    審判長法  官 吳 福 森
                                      法  官 李 淑 惠
                                      法  官 王 素 珍
以上正本證明與原本無異。
不得上訴。
                                      書記官 吳 伊 婷
中    華    民    國    98    年    4     月    30    日
附錄：本案論罪科刑法條全文
附錄法條：
野生動物保育法第40條第2款
有下列情形之一，處6 月以上5 年以下有期徒刑，得併科新臺幣
30萬元以上150 萬元以下罰金：
一、違反第24條第1 項規定，未經中央主管機關同意，輸入或輸
    出保育類野生動物之活體或其產製品者。
二、違反35條第1 項規定，未經主管機關同意，買賣或意圖販賣
    而陳列、展示保育類野生動物或瀕臨絕種及珍貴稀有野生動
    物產製品者。


司法院資訊處製作；財團法人民間司法改革基金會備份。
